【裁判字號】    95,易,1819
【裁判日期】    951115
【裁判案由】    竊盜
【裁判全文】
臺灣板橋地方法院刑事判決              95年度易字第1819號
公  訴  人  臺灣板橋地方法院檢察署檢察官
被      告  戊○○
                    （另案於臺灣臺北監獄臺北分監執行中）
上列被告因竊盜案件，經檢察官提起公訴（95年度偵字第19471
號），本院以簡式審判程序審理，判決如下：
    主  文
戊○○竊盜，處有期徒刑參月。又攜帶兇器竊盜，處有期徒刑柒
月；扣案之手套壹雙、螺絲起子貳支、剪刀壹把均沒收。又攜帶
兇器竊盜，處有期徒刑柒月；扣案之手套壹雙、螺絲起子貳支、
剪刀壹把均沒收。又攜帶兇器竊盜，處有期徒刑柒月；扣案之手
套壹雙、螺絲起子貳支、剪刀壹把均沒收。又攜帶兇器竊盜，處
有期徒刑柒月；扣案之手套壹雙、螺絲起子貳支、剪刀壹把均沒
收。應執行有期徒刑貳年貳月；扣案之手套壹雙、螺絲起子貳支
、剪刀壹把均沒收。
    事  實
一、戊○○於民國95年8 月8 日19時許，在臺北縣三重市○○街
    35巷63之2 號前，見丁○○停放該處之車號F2K-092 號重型
    機車（車籍登記為丁○○之配偶莊遙文所有）鑰匙未取下，
    竟萌生意圖為自己不法所有之犯意，逕將該機車發動駛離現
    場而竊取之，得手後供己代步使用。
二、戊○○另基於意圖為自己不法所有之犯意，分別實施下列行
    為：(一)於95年8 月10日16時30分許，在臺北市○○路237 巷
    13弄1 號前，戴上其所有之手套1 雙，並持其所有、客觀上
    可供兇器使用之螺絲起子2 支、剪刀1 把，先以螺絲起子破
    壞車門門鎖，於開啟車門入內後，再以剪刀剪斷電線拆卸車
    內設備之手法（毀損部分未據告訴），竊取乙○○停在該處
    之車號8K-2186 號自用小貨車（車籍登記為宗原貿易有限公
    司所有）內之行車電腦1 台。(二)於同日18時許，在臺北市○
    ○街61巷16號前，以上揭手法（毀損部分未據告訴），竊取
    丙○○所有、停在該處之車號DX-5053 號自用小貨車內之行
    車電腦1 台。(三)於同日20時許，在臺北市○○街75號前，以
    上揭手法（毀損部分未據告訴），竊取甲○○所有、停在該
    處之車號DN-1007 號自用小貨車內之行車電腦1 台。(四)於同
    日23時40分許，在臺北市○○路239 號前，以上揭手法（毀
    損部分未據告訴），竊取陸永恒停在該處之車號7E-4589 號
    自用小貨車（車籍登記為欣羿企業有限公司所有）內之行車
    電腦1 台。嗣於95年8 月11日5 時50分許，戊○○駕駛前開
    竊得之車號F2K-092 號重型機車，行經臺北市○○街33巷口
    ，為警攔檢查獲，並扣得戊○○所有、供其竊取上揭行車電
    腦4 部所用之手套1 雙、螺絲起子2 支、剪刀1 把等物，始
    查悉上情。
三、案經丁○○、陸永恒訴由臺北市政府警察局大同分局報請臺
    灣板橋地方法院檢察署檢察官偵查起訴。本院於準備程序進
    行中，被告就被訴事實為有罪之陳述，經告知簡式審判程序
    之旨，並聽取當事人之意見後，本院合議庭裁定由受命法官
    獨任進行簡式審判程序。
    理  由
一、上揭事實，迭據被告戊○○於警詢、檢察官偵訊及本院審理
    時坦承不諱，核與告訴人丁○○、陸永恒及被害人乙○○、
    丙○○、甲○○於警詢時所指之失竊情節均相符合，並有手
    套1 雙、螺絲起子2 支、剪刀1 把等物扣案可資佐證，此外
    復有贓物認領保管單5 紙、車籍作業系統查詢認可資料4 紙
    、查詢車輛認可資料、查獲車輛認可資料各1 紙、查獲時所
    拍攝之贓證物照片3 幀附卷可稽，足認被告之自白確與事實
    相符，而堪採信。綜上，本案事證已臻明確，被告犯行堪予
    認定，應依法論科。
二、查扣案之螺絲起子2 支、剪刀1 把，主要結構均為金屬材質
    ，質地堅硬，前緣尖銳，並有把手可供握取，持以揮刺，顯
    足以危害人之生命、身體安全，認均具客觀上之危險性等情
    ，此經本院當庭勘驗無誤，有95年11月1 日簡式審判筆錄可
    稽（見本院卷第44頁），自屬兇器無疑。又上揭事實欄第二
    項(一)、(二)、(三)、(四)所示之4 次竊盜行為，雖係於同一日內所
    實施，惟不具有緊密之時間與空間關係，依社會通念難以認
    定係基於單一接續犯意所為，參諸被告於本院審理時供稱當
    時係臨時起意行竊（見本院卷第45頁），應評價為各自獨立
    之犯行。是核被告所為，係犯刑法第320 條第1 項之竊盜罪
    1 罪（上揭事實欄第一項部分），及同法第321 條第1 項第
    3 款之攜帶兇器加重竊盜罪4 罪（上揭事實欄第二項(一)、(二)
    、(三)、(四)部分，分別各成立1 罪）。所犯上開5 罪，無實質
    上或裁判上一罪關係，應分論併罰。爰審酌被告之素行狀況
    、其犯罪之動機、目的、手段、竊得財物之價值、對於被害
    人所生之危害程度，及犯後坦承犯行、態度良好等一切情狀
    ，分別量處如主文所示之刑，並定其應執行刑，以示懲儆。
    扣案之手套1 雙、螺絲起子2 支、剪刀1 把，均為被告所有
    ，供其實行上揭事實欄第二項所示之竊盜犯罪所用，已據被
    告供承在卷，爰依刑法第38條第1 項第2 款規定，均宣告沒
    收之。
據上論斷，應依刑事訴訟法第273 條之1 第1 項、第299 條第1
項前段，刑法第320 條第1 項、第321 條第1 項第3 款、第38條
第1 項第2 款、第51條第5 款、第9 款，刑法施行法第1 條之1
第1 項、第2 項前段，判決如主文。
本案經檢察官蘇揚旭到庭執行職務。
中    華    民    國    95    年    11    月    15    日
                  刑事第十五庭  法  官  朱嘉川
以上正本證明與原本無異。
如不服本判決，應於判決送達後10日內，向本院提出上訴狀。
中    華    民    國    95    年    11    月    16    日
                                書記官  陳聖儒
附錄本案論罪科刑法條全文：
中華民國刑法第320 條：
意圖為自己或第三人不法之所有，而竊取他人之動產者，為竊盜
罪，處5 年以下有期徒刑、拘役或500 元以下罰金。
意圖為自己或第三人不法之利益，而竊佔他人之不動產者，依前
項之規定處斷。
前二項之未遂犯罰之。
中華民國刑法第321 條：
犯竊盜罪而有左列情形之一者，處6月以上、5年以下有期徒刑：
一  於夜間侵入住宅或有人居住之建築物、船艦或隱匿其內而犯
    之者。
二  毀越門扇、牆垣或其他安全設備而犯之者。
三  攜帶兇器而犯之者。
四  結夥三人以上而犯之者。
五  乘火災、水災或其他災害之際而犯之者。
六  在車站或埠頭而犯之者。
前項之未遂犯罰之。


司法院資訊處製作；財團法人民間司法改革基金會備份。
